【裁判字號】    95,訴緝,3
【裁判日期】    950126
【裁判案由】    毒品危害防制條例
【裁判全文】
臺灣基隆地方法院刑事判決               95年度訴緝字第3號
公  訴  人  臺灣基隆地方法院檢察署檢察官
被      告  乙○○
上列被告因毒品危害防制條例案件，經檢察官提起公訴（94年度
毒偵字第798 號），及移送併辦（94年度毒偵字第1960號），本
院合議庭裁定由受命法官獨任進行審判，經改依通常程序審理後
判決如下：
    主  文
乙○○連續施用第一級毒品，處有期徒刑捌月，扣案含有第一級
毒品海洛因殘渣之塑膠袋壹只沒收銷燬之；又連續施用第二級毒
品，處有期徒刑肆月，扣案之第二級毒品安非他命（毛重零點伍
公克）、含有第二級毒品安非他命殘渣之吸食器貳組及殘渣袋壹
只均沒收銷燬之。應執行有期徒刑拾月，扣案之第二級毒品安非
他命（毛重零點伍公克）、含有第一級毒品海洛因殘渣之塑膠袋
壹只、含有第二級毒品安非他命殘渣之吸食器貳組及塑膠袋壹只
均沒收銷燬之。
    事  實
一、乙○○前因施用毒品案件，先後2 次經觀察勒戒後，均認無
    繼續施用毒品之傾向，由臺灣基隆地方法院檢察署檢察官分
    別於民國92年1 月7 日、93年5 月21日，以92年度毒偵緝字
    第1 號及93年度毒偵緝字第42號為不起訴處分確定，並分別
    於92年1 月9 日、93年5 月27日執行完畢釋放。詎其猶未戒
    斷毒癮，復基於施用第一級毒品海洛因之概括犯意，自94年
    3 月5 日凌晨零時許起至同年7 月13日下午3 、4 時許，在
    基隆市○○路151 巷112 號2 樓及同市○○○路107 號8 樓
    之7 住處，以將第一級毒品海洛因捲入香菸，點燃後吸食之
    方式，平均半天施用1 次，而連續施用第一級毒品海洛因多
    次；另基於施用第二級毒品安非他命之概括犯意，自94年3
    月4 日下午3 、4 時許起至同年7 月13日晚間7 、8 時許止
    ，同在上址，以將第二級毒品安非他命置於飲料罐製成之吸
    食器內吸食之方式，平均半天施用1 次，而連續施用第二級
    毒品安非他命多次。嗣為警先於94年3 月5 日下午4 時40分
    許，在基隆市○○區○○路187 之1 號10樓查獲，並扣得第
    二級毒品安非他命（毛重0.5 公克）及含有第二級毒品殘渣
    之吸食器1 組；繼為警持搜索票於94年7 月14日中午12時許
    ，在基隆市安樂區○○○路121 巷26之10號5 樓查獲，並扣
    得含有第一級毒品海洛因殘渣之塑膠袋1 只、含有第二級毒
    品安非他命殘渣之塑膠袋1 只及吸食器1 組。
二、案經基隆市警察局第一分局、內政部警政署基隆港務警察局
    移送臺灣基隆地方法院檢察署檢察官偵查後起訴及移送併辦
    。
    理  由
壹、程序事項
    本件被告乙○○所犯者非為死刑、無期徒刑、最輕本刑為3
    年以上有期徒刑之罪或高等法院管轄第一審案件，其於準備
    程序進行中，先就被訴事實為有罪之陳述，經告知其簡式審
    判程序之旨，並聽取公訴人、被告之意見後，本院業已依刑
    事訴訟法第273 條之1 第1 項之規定，裁定由受命法官獨任
    以簡式審判程序進行本案之審理。
貳、實體事項
一、上開事實有下列證據足以證明：
  (一)被告之供述：
    上揭犯罪事實，業據被告於本院準備程序及審理中坦承在卷
    ，其自白核與下列事證相符，可以採信。
  (二)台灣尖端先進生技醫藥股份有限公司濫用藥物檢驗報告2 紙
    ：
    被告為警查獲後所採集之尿液，經以氣相層析質譜儀法為確
    認檢驗後，呈安非他命、甲基安非他命、嗎啡、可待因之陽
    性反應。
  (三)扣案之白色結晶體（毛重0.5 公克）及基隆市警察局第一分
    局南榮路派出所查獲涉嫌毒品危害防制條例毒品初步鑑驗報
    告單1紙：
    被告坦承扣案之白色結晶體含有第二級毒品安非他命，且經
    基隆市警察局第一分局以台灣尖端先進生技醫藥股份有限公
    司製造之煙毒檢驗包試劑初步檢驗結果，亦呈安非他命陽性
    反應，足見扣案之白色結晶體確含有第二級毒品安非他命。
  (四)扣案含有第一級毒品海洛因殘渣之塑膠1 只、含有第二級毒
    品安非他命殘渣之吸食器2 組及塑膠袋1 只。
  (五)臺灣高等法院被告前案紀錄表1 份：
    被告因施用毒品案件，先後2 次經觀察勒戒，分別於92年1
    月9 日、93年5 月27日執行完畢釋放。
二、論罪科刑之理由：
  (一)按海洛因、安非他命分係毒品危害防制條例第2 條第2 項第
    1 款、第2 款所定之第一級毒品、第二級毒品，被告予以施
    用，核其所為，係犯毒品危害防制條例第10條第1 項、第2
    項之施用第一級、第二級毒品罪。又被告因施用而持有第一
    級毒品海洛因、第二級毒品安非他命，其持有第一級毒品與
    第二級毒品之低度行為應為施用第一級毒品與第二級毒品之
    高度行為所吸收，不另論罪。
  (二)被告分別施用第一級毒品、第二級毒品，均時間緊接，且各
    觸犯構成要件相同之罪名，顯均係基於概括犯意為之，均為
    連續犯，應各論以一罪，並均依法加重其刑。
  (三)公訴人雖僅就被告於94年3 月5 日下午6 時許採尿前回溯24
    小時內某時，施用第一級毒品海洛因，及94年3 月4 日下午
    3 、4 時許（被告於檢察官偵查中先供稱，94年3 月5 日為
    警查獲時，最後一次施用第二級毒品時間係於94年3 月4 日
    中午12時許，嗣於本院審理時更正稱係於94年3 月4 日下午
    3 、4 時許，本院依被告更正後之供述，認定其施用毒品之
    時間）施用第二級毒品安非他命之行為提起公訴，然未起訴
    部分與前揭起訴部分，有如前述連續犯之裁判上一罪關係，
    本院依法自得併予審理。
  (四)按被告之自白，不得作為有罪判決之唯一證據，仍應調查其
    他必要之證據，以察其是否與事實相符，刑事訴訟法第156
    條第2 項定有明文。公訴人依據被告之自白，認被告自94年
    2 月初某日起至同年3 月4 日下午3 、4 時許止，連續施用
    第二級毒品安非他命，然除被告於本院自白施用第二級毒品
    之時間，有上揭驗尿報告可佐外，其餘被告自白施用之時間
    ，查無補強證據足以為憑，揆諸上開規定，自難以被告之自
    白，認定被告施用毒品之犯行，惟被告其餘自白施用第二級
    毒品部分，與前開論罪科刑部分，公訴人認有連續犯之裁判
    上一罪關係，爰不另為無罪之諭知。
  (五)被告所犯上開2 罪，犯意各別，行為不同，應予分論併罰。
  (六)爰審酌被告犯罪之動機、曾有施用毒品前科仍不思悔改，一
    再施用毒品，惟犯罪後坦承犯行，且所犯施用毒品行為係戕
    害自己身心健康，尚未危及他人等一切情狀，分別量處如主
    文所示之刑，並定其應執行刑。
三、沒收：
    扣案之白色結晶體（毛重0.5 公克）含有第二級毒品安非他
    命，業如前認定，爰依法宣告沒收銷燬之。又被告供稱扣案
    之2 只塑膠袋中，1 只含有第一級毒品海洛因殘渣，另只含
    有第二級毒品安非他命殘渣，且扣案之吸食器2 組內亦均含
    有第二級毒品安非他命殘渣，因所含毒品量微，無法與上揭
    扣案物分離，爰均依法宣告沒收銷燬之。
四、應適用之法律：
    刑事訴訟法第273 條之1 第1 項、第310 條之2 、第454 條
    第1 項、第299 條第1 項前段，毒品危害防制條例第10條第
    1 項、第2 項、第23條第2 項、第18條第1 項前段，刑法第
    11條、第56條、第51條第5 款。
五、對於本件判決如有不服，得自收受送達後10日內，向本院提
    出上訴書狀，上訴於臺灣高等法院。
本案經檢察官甲○○到庭執行職務。
中    華    民    國    95    年    1     月    26    日
                  刑事第二庭法  官  劉桂金
以上正本證明與原本無異。
對於本件判決如有不服，應於收受送達後10日內，向本院提出上
訴書狀，上訴於臺灣高等法院，並按他造當事人之人數附具繕本
。
中    華    民    國    95    年    1     月    26    日
                            書記官  丁文宏
附錄論罪法條：
毒品危害防制條例第10條：
施用第1 級毒品者，處6 月以上5 年以下有期徒刑。
施用第2 級毒品者，處3 年以下有期徒刑。


司法院資訊處製作；財團法人民間司法改革基金會備份。
